---
title: "hw5"
header-includes:
    - \usepackage{xeCJK}
    - \usepackage{fontspec}
    - \usepackage{ctex}
output:
  word_document: default
  pdf_document: 
    latex_engine: xelatex
  html_document: default
---

```{r setup, include=FALSE}
knitr::opts_chunk$set(echo = TRUE)
```


### 0316306 周 煥 然 

這次使用的dataset為： Auto MPG Data Set(from UCI machine learning repository) 

資料有8個屬性： 

1. mpg: continuous 
2. cylinders: multi-valued discrete 
3. displacement: continuous 
4. horsepower: continuous 
5. weight: continuous 
6. acceleration: continuous 
7. model year: multi-valued discrete 
8. origin: multi-valued discrete 
9. car name: string (unique for each instance) 

這個資料庫主要要利用其他的屬性，預測出一台車子的mpg(mile per gallon) 
在看過資料之後，發現在horsepower的欄位有些許缺失值 

```{r , echo=FALSE}
a <- read.table("/home/jeff/study/datascience/hw3/auto-mpg.data")
colnames(a) <- c("mpg", "cylinders", "displacement", 
                                  "horsepower", "weight", "acceleration", "model_year",
                                                   "origin", "car_name")
a$horsepower <- as.character.factor(a$horsepower) 
```

```{r a}
which(a$horsepower == '?')
```

 
因此我先算出horsepower的平均值，並將他填為缺失值 
 

```{r aa}
a$horsepower[which(a$horsepower == '?')]  = NA
a$horsepower <- as.numeric(a$horsepower)
horsepoer.mean <- mean(a$horsepower , na.rm =T)
a$horsepower[which(is.na(a$horsepower))] = horsepoer.mean
which(is.na(a$horsepower))
```


## 資料分析  

首先我們先看一下資料的summary, 

```{r summary}
summary(a)
```
  
我們主要要找出mpg與其他欄位的關係，因此我們可以先看看他們的correlation   
    
  
```{r pressure}
library(corrplot)
cormat <- round(cor(a[1:8]), 2)
corrplot(cormat, method = 'ellipse')
```
    
圖中我們可以發現acceleration、model_year與origin屬性皆與其他屬性的相關性較低 
接著我們可以找出幾個比較相關的屬性，畫出他們的散佈圖看看,    
     
       

```{r plot1}
library(ggplot2)
ggplot(a, aes(x = horsepower, y=weight)) + geom_point()
ggplot(a, aes(x = weight, y=displacement)) + geom_point()
ggplot(a, aes(x = cylinders, y=acceleration)) + geom_point()
```

由於cylinders屬性是multi-valued discrete的型態,我們也可以畫出boxplot看看,   
    
    
```{r plot3}
library(ggplot2)
a1 <- a
a1$cylinders <- as.factor(a1$cylinders)
ggplot(a1, aes(x = cylinders, y=mpg)) + geom_boxplot()
ggplot(a1, aes(x = cylinders, y=weight)) + geom_boxplot()

```
  
  
我們可以從許多圖中看到一些outlier的存在，但是無法以單純二維或三維的途中來找出整個dataset的outlier，  
有時我們在一個二維圖中找出的outlier，再加上其他屬性一起參考之後，可能就不是outlier了。  
  
  
因此在這裡我運用了cook's distance嘗試找出整體資料的outlier，  

```{r cookd}
a2 <- a[1:6]
mod <- lm(mpg ~ ., data=a2)
cooksd <- cooks.distance(mod)
plot(cooksd, pch="*", cex=2, main="Influential Obs by Cooks distance")
abline(h = 5*mean(cooksd, na.rm=T), col="red")

```
我將紅線以上的資料視為outlier，  
之後我們可以找出這些資料來看看。  

```{r cookd2}
influential <- as.numeric(names(cooksd)[(cooksd > 5*mean(cooksd, na.rm=T))])
a[influential, ]
```


## Summary  

這些outlier的資料除了mpg稍微極端之外，在其他屬性看不出來甚麼趨勢，
例如:  
```{r cookd3}
a[c(72,395), ]
```
這兩筆資料其實看起來還滿相似的，但mpg卻差異很大。  
我認為之後若要進一步分析，應該要把outlier考慮進去，
因為這些資料都是真實的車輛資料，不像動植物的資料有些可能有基因突變的機率，
縱使有些車輛的設計與其他不太一樣，也應該有他的設計原因，因此我認為應該把這些也考慮進去。  

